【裁判字號】    90,易,1454
【裁判日期】    900726
【裁判案由】    竊盜
【裁判全文】
臺灣板橋地方法院刑事判決                          九十年度易字第一四五四號
    公  訴  人  臺灣板橋地方法院檢察署檢察官
    被      告  甲○○
右列被告因竊盜案件，經檢察官提起公訴（九十年度偵字第三００二號）及移送併辦
（臺灣花蓮地方法院檢察署九十年度偵字第五五九號），本院判決如左：
    主  文
甲○○共同連續攜帶兇器毀壞門扇及安全設備竊盜，累犯，處有期徒刑柒月。
    事  實
一、甲○○於民國七十八年間，因懲治盜匪條例案件，經臺灣士林地方法院判處有期
    徒刑七年二月確定，於八十五年七月二十四日縮刑期滿執行完畢，不知悔改，又
    基於概括之犯意，意圖為自己不法之所有，先於八十九年十一月三日中午十二時
    許，與年籍住址不詳之成年男子林清貴基於犯意聯絡，攜帶客觀上足對人之生命
    、身體、安全構成威脅，具有危險性之螺絲起子一支，於花蓮市○○○街一四八
    號，將窗戶敲破並以腳將門踹壞毀壞門扇及安全設備而侵入住宅（侵入住宅之部
    份未據告訴），而竊取短袖上衣成衣「ＤＡＬＩ、ＬＩＬＤＺＯＮＥ、ＰＵＰＬ
    ＥＬＯＴＵＳ」等牌四百件、皮包「范倫鐵諾、ＳＢＧ」等牌三十只、傳真機「
    聲寶牌ＦＴ－１８１」型乙台、二十吋電視機乙台等物、計價值新台幣二十五萬
    九千元。復於九十年一月十一日十一時三十分許，駕駛向友人許清區商借之車號
    Ｇ４─９５８號營業自小客車，行經台北縣林口鄉○○路五十一號時，見該棟公
    寓之一樓大門年久失修，已失防閉功能，竟承前不法所有之意圖，於同日十一時
    三十分許，持客觀上具危險性之鐵絲勾開門閂踰越門扇，侵入該大樓三樓之丙○
    ○住處（侵入住宅部分未據告訴），趁無人在家之際，竊取丙○○所有，置放住
    處內之電腦主機及螢幕各一台，得手後將之置於前開向許清區商借之自小客車前
    座，並迅速駛離現場。旋於當日十五時許，即將所竊得之物以新台幣五千元之代
    價將之轉售予一年籍不詳男子（其中三千五百元已花用殆盡）。嗣分別於八十九
    年十一月三日下午十七時三十分許，經警於花蓮市○○○街一四八現場採得甲○
    ○之指紋比對而查獲，並於九十年元月十一日二十三時三十分許，經警查獲Ｇ４
    ─９５８號營業自小客車，而循線查獲。
二、案經台北縣警察局新莊分局報請臺灣板橋地方法院檢察署檢察官偵查起訴及花蓮
    縣警察局花蓮分局報告台灣花蓮地方法院檢察署檢察官移送本院併案審理。
    理  由
一、訊據被告甲○○坦承與林清貴共同持螺絲起子一支，於花蓮市○○○街一四八號
    ，破壞門窗等安全設備侵入住宅，而竊取前揭物品，惟矢口否認竊取丙○○之電
    腦主機、螢幕各一台，辯稱：當天車停在那邊，僅下車抽根煙即離開云云。經查
    右揭犯罪事實，業據被害人丙○○、許心黎指述歷歷，並據證人乙○○於本院開
    庭時就當天十一日早上八點多就看到被告車子在那邊，到十一點還停放那邊，剛
    開始車上並沒有看見電腦，早上時被告是在車上睡覺，後來才到騎樓抽煙，那時
    已接近中午，伊前後經過幾趟，後來買便當回來快接近中午時卻看見被告車駕駛
    座有電腦主機及螢幕等情證述綦詳，參諸，被告於警訊時亦供陳竊取電腦主機及
    螢幕各一台不諱（見九十年度偵字第三００二號卷第四頁反面、第五頁），是於
    本院翻異其詞，所辯顯難採信，此外，並有內政部警政署八十九年十二月四日（
    八九）市警刑字第五九九０號刑事警察局鑑驗書在卷可稽綦詳，事證明確，被告
    犯行洵堪認定。
二、查被告所用以行竊之螺絲起子、鐵絲，在客觀上具有行兇之危險性，足以對人之
    生命、身體、安全構成威脅，無論被告主觀上是否旨在行兇抑僅便利行竊，自屬
    兇器之一，又攜帶兇器竊盜，祇須行竊時攜帶具有危險性之兇器為已足，並不以
    攜帶之初用為兇器始克相當，被告攜帶該兇器行竊；核其所為，係犯刑法第三百
    二十一條第一項第三款、第二款之攜帶兇器毀壞門扇及安全設備竊盜罪、及同法
    第三百二十一條第一項第三款、第二款之攜帶兇器踰越門扇竊盜罪。被告與林清
    貴有犯意聯絡、行為分擔為共同正犯，其先後二次犯行，時間緊接，所犯係犯罪
    構成要件相同之罪，顯係基於概括犯意為之，應依連續犯之規定，以一攜帶兇器
    毀壞門扇及安全設備竊盜罪論處，並加重其刑。被告於七十八年間，因懲治盜匪
    條例案件，經臺灣士林地方法院判處有期徒刑七年二月確定，於八十五年七月二
    十四日縮刑期滿執行完畢之事實，有台灣高等法院檢察署刑案紀錄簡覆表在卷可
    稽，其於五年內再犯有期徒刑之本罪，為累犯，應依法加重其刑，並遞加之。爰
    審酌被告之素行，為一己之貪念，連續竊取他人之物品，其犯罪之手段、所生危
    害、犯罪後坦承部分犯行等一切情狀，量處如主文所示之刑，以示懲儆。
三、被告於八十九年十一月三日中午十二時許，與年籍住址不詳之成年男子林清貴，
    攜帶客觀上足對人之生命、身體、安全構成威脅，具有危險性之螺絲起子一支，
    於花蓮市○○○街一四八號，破壞門窗等安全設備侵入住宅，而竊取短袖上衣成
    衣「ＤＡＬＩ、ＬＩＬＤＺＯＮＥ、ＰＵＰＬＥＬＯＴＵＳ」等牌四百件、皮包
    「范倫鐵諾、ＳＢＧ」等牌三十只、傳真機「聲寶牌ＦＴ－１８１」型乙台、二
    十吋電視機乙台等物、計價值新台幣二十五萬九千元之犯行，雖未據公訴人起訴
    ，惟與本件起訴有罪之部分具連續犯之裁判上一罪之關係，本院自得併予審酌。
據上論結，應依刑事訴訟法第二百九十九條第一項前段，刑法第二十八條、第五十六
條、第三百二十一條第一項第二款、第三款、第四十七條，判決如主文。
本案經檢察官蔡宏展到庭執行職務。
中      華      民      國     九十     年      七      月    二十六    日
                                     臺灣板橋地方法院刑事第四庭
                                         法    官    徐  子  涵
右正本證明與原本無異。
如不服本判決，應於判決送達後十日內向本院提出上訴狀 (應附繕本)。
                                          書 記 官    彭  麗  紅
中      華      民      國      九十      年     八     月      一      日
附錄本案論罪科刑法條全文
刑法第三百二十一條
犯竊盜罪而有左列情形之一者，處六月以上五年以下有期徒刑：
一、於夜間侵入住宅或有人居住之建築物、船艦或隱匿其內而犯之者。
二、毀越門扇、牆垣或其他安全設備而犯之者。
三、攜帶兇器而犯之者。
四、結夥三人以上而犯之者。
五、乘火災、水災或其他災害之際而犯之者。
六、在車站或埠頭而犯之者。
前項之未遂犯罰之。


司法院資訊處製作；財團法人民間司法改革基金會備份。
